最高法院刑事判決　　　　　　九十四年度台上字第三九八０號
　　上　訴　人　乙○○
　　　　　　　　　　　　號2樓.
　　選任辯護人　葉源龍律師
　　上　訴　人　甲○○
　　　　　　　　　　　　40號.
上列上訴人等因公共危險案件，不服台灣高等法院花蓮分院中華
民國九十一年九月三日第二審判決（九十年度上訴字第二五二號
，起訴案號：台灣花蓮地方法院檢察署八十九年度偵字第六九０
號），提起上訴，本院判決如下：
    主  文
上訴駁回。
    理  由
按刑事訴訟法第三百七十七條規定：上訴於第三審法院，非以判
決違背法令為理由，不得為之。是提起第三審上訴，應以原判決
違背法令為理由，係屬法定要件，如果上訴理由狀未依據卷內訴
訟資料，具體指摘原判決不適用何種法則或如何適用不當，或所
指摘原判決違法情事，顯與法律規定得為第三審上訴理由之違法
情形，不相適合時，均應認其上訴為違背法律上之程式，予以駁
回。本件原判決綜合全部卷證資料，認上訴人乙○○、甲○○有
其事實欄所載之犯行，已詳敘所憑之證據與認定之理由。對於乙
○○辯稱：伊不認識蔡振隆，未叫甲○○放火，伊為立法委員林
春德國會辦公室助理，受交辦參與協調圓昌化工股份有限公司（
下稱圓昌公司）與幸福水泥股份有限公司（下稱幸福水泥公司）
之紛爭而已，沒有犯罪之動機，整個事件係林連明副議長主導，
他叫甲○○出來自首，並叫甲○○說是伊教唆放火，黃文卿告訴
伊林連明拿新台幣（下同）一百二十萬元給甲○○，甲○○拿了
七十萬元，蔡振隆拿了五十萬元。甲○○辯稱：伊不知事情會這
麼嚴重，現場離林木非常遠，不致於生公共危險云云，認均係卸
責之詞，不足採信，亦依調查所得證據，逐一加以指駁及說明。
因而撤銷第一審諭知乙○○無罪及論處甲○○罪刑之判決，改判
均論處上訴人二人共同放火燒燬他人所有之運轉機輸送帶，致生
公共危險罪刑（甲○○累犯）。從形式上觀察，並無違背法令之
情形存在。
乙○○上訴意旨略以：原審未傳喚黃文卿、林連明查證，甲○○
不利於乙○○之陳述，先後扞格矛盾，蔡振隆於警詢及原審有關
認識乙○○之時間、交付金錢予甲○○之次數、每次交付金額及
交付方式等陳述，亦前後不符，原審未予查明，即採信彼二人有
瑕疵且與事實不符之陳述，對有利於乙○○之證據，未說明不予
採納之理由，復未說明乙○○有犯罪動機之證據，有理由不備、
違背經驗法則、論理法則及應於審判期日調查之證據未予調查之
違法云云。甲○○上訴意旨略謂：伊主觀犯意祇在燒燬輸送帶，
非使生具體之公共危險，客觀上亦不足對公眾或財物發生任何危
險，具體事證乃行政院農業委員會林務局函復立法委員林春德國
會辦公室文內指明：「……據報發生火災之輸送帶現場離林木甚
遠，並無損及林木情事，至施設輸送帶……」，原判決對此等有
利於甲○○之事證，未說明不予採信之理由，亦未依聲請至現場
履勘有無產生公共危險之可能，有判決理由不備及調查職責未盡
之違法云云。惟查犯罪事實之認定、證據之取捨及其證明力如何
，乃事實審法院自由判斷之職權，如其取捨判斷不違背經驗法則
與論理法則，即不得指為違法，而據為上訴第三審之理由。本件
原判決已敘明本於調查所得心證，分別定其取捨而為事實判斷之
理由，並依確認之事實，就立法委員林春德受圓昌公司委託，處
理幸福水泥公司之輸送帶經過圓昌公司礦區土地之糾紛，指派其
國會辦公室助理即乙○○參與調解。乙○○不滿幸福水泥公司無
善意回應，起意放火燒燬幸福水泥公司礦場運轉機輸送帶，以二
萬元代價找來蔡振隆放火，並指明地點及指示縱火方式，嗣蔡振
隆徵得乙○○同意，改介紹甲○○實施放火行為，並帶甲○○看
現場及教導先前乙○○所教之縱火方法，甲○○即以該法放火燃
燒輸送帶中段，致該段輸送帶燃燒嚴重，內層部分並燒失掉落，
該輸送帶經過蘇花公路卡南橋上空，下有便道，火燒掉落之物品
有波及輸送帶下方往來車輛或行人之危險等情，詳加說明所憑之
證據與理由。所為論斷，核無違背客觀存在之經驗法則與論理法
則，自屬原審採證、認事之適法職權行使，並無上訴意旨所指判
決理由不備或違背證據法則之情事。又供述證據前後雖稍有參差
或互相歧異，然何者為可採信，事實審法院仍得本於其自由心證
定其取捨，非謂一有不符或歧異，即應認全部均不可採納，從而
以證人陳述之一部認為真實者予以採取，亦非證據法則所不許。
甲○○就乙○○是否教其作案及付款方式等細節之陳述，前後固
稍有出入，蔡振隆就何時認識乙○○、交付金錢予甲○○之次數
及每次交付之金額等情，於警詢及原審之陳述亦略有不符，然彼
二人就甲○○經由蔡振隆介紹，與乙○○取得聯繫，於原判決所
載時、地縱火，並收受乙○○交付或經由蔡振隆轉交金錢等基本
陳述，則始終一致，原判決予以採信，自與證據法則無違。再黃
文卿已於警詢、檢察官偵查及第一審審理中多次供證明確，均無
所謂由林連明主導甲○○自首並誣陷乙○○之證述，原審以本件
事證已明，未再傳喚黃文卿、林連明或至現場勘察而為無益之調
查，自與應於審判期日調查之證據未予調查之情形有別，不得執
此為適法之第三審上訴理由。本件原判決係認定被放火燒燬之輸
送帶，因經過蘇花公路卡南橋上空，下有便道，火燒掉落之物品
有波及輸送帶下方往來車輛或行人之危險，並未認定其燒燬現場
林木，從而行政院農業委員會林務局函復林春德國會辦公室之函
文，即不足為上訴人二人有利之證明。原判決雖未特別說明其理
由，但此單純訴訟程序上之瑕疵，對判決本旨不生任何影響，依
刑事訴訟法第三百八十條之規定，亦非合法之第三審上訴理由。
其餘上訴意旨，仍執陳詞，重為事實上爭執，復就原審本於職權
已於判決內詳為論斷之事項，漫事指為違法，殊非適法之第三審
上訴理由。應認上訴人二人之上訴均違背法律上之程式，予以駁
回。
據上論結，應依刑事訴訟法第三百九十五條前段，判決如主文。
中　　華　　民　　國　九十四　年　　七　　月　二十八　日
                      最高法院刑事第九庭
                          審判長法官  張　淳　淙
                                法官  張　春　福
                                法官  呂　丹　玉
                                法官  洪　昌　宏
                                法官  王　居　財
      本件正本證明與原本無異
                                      書  記  官
中　　華　　民　　國　九十四　年　　八　　月　　三　　日
                                                      Ｋ
